【裁判字號】    97,訴,723
【裁判日期】    970331
【裁判案由】    毒品危害防制條例
【裁判全文】
臺灣高雄地方法院刑事判決               97年度訴字第723號
公  訴  人  臺灣高雄地方法院檢察署檢察官
被      告  乙○○
                    （現於臺灣高雄監獄執行中）
上列被告因違反毒品危害防制條例案件，經檢察官提起公訴（96
年度毒偵字第10785 號），嗣被告於本院準備程序進行中，就被
訴事實為有罪之陳述，經合議庭裁定由受命法官獨任適用簡式審
判程序審理，本院判決如下：
    主  文
乙○○施用第一級毒品，累犯，處有期徒刑拾月。又施用第二級
毒品，累犯，處有期徒刑肆月。應執行有期徒刑壹年。
    事  實
一、乙○○前於民國81年間因違反肅清煙毒條例等案件，經本院
    裁定應執行有期徒刑3 年4 月，褫奪公權2 年確定，嗣又因
    違反肅清煙毒條例等案件，臺灣高等法院高雄分院82年度上
    訴字第80號判決處應執行有期徒刑3 年7 月，褫奪公權3 年
    確定，嗣入監服刑，於84年1 月25日因假釋出監，其後又因
    施用毒品案件，經撤銷假釋，並經本院裁定送觀察、勒戒，
    於觀察勒戒執行完畢後，復入監執行殘刑，於93年3 月3 日
    縮刑期滿執行完畢。又其於94年間因施用毒品案件，經本院
    以94年度毒聲字第1667號裁定送觀察、勒戒，嗣因認有繼續
    施用傾向，再經本院以94年度毒聲字第2154號裁定令入戒治
    處所施以強制戒治，嗣於95年5 月8 日執行完畢釋放，並經
    臺灣高雄地方法院檢察署檢察官以95年度戒毒偵字第230 號
    為不起訴處分確定。
二、詎其仍不知悔改，明知海洛因及安非他命業經公告列為毒品
    危害防制條例第2 條第2 項第1 、2 款之第一、二級毒品，
    不得非法施用，竟於受前開強制戒治執行完畢釋放後5 年以
    內，復基於施用第一級毒品海洛因之犯意，於96年9 月28日
    10時許，在高雄縣大寮鄉○○路28號住處，以將海洛因摻水
    稀釋放入注射針筒後施打之方式，施用第一級毒品海洛因1
    次。施用海洛因完畢後，旋即另基於施用第二級毒品安非他
    命之犯意，在上址，以將安非他命放入玻璃球內以火燒烤吸
    食煙霧之方式，施用第二級毒品安非他命1 次。嗣因其為毒
    品列管人口，於96年9 月28日經警通知至高雄縣政府林園分
    局忠義派出所，經徵得其同意採其尿液送驗，結果呈嗎啡、
    安非他命陽性反應，始悉上情。
三、案經高雄縣政府警察局林園分局報請臺灣高雄地方法院檢察
    署檢察官偵查起訴。
    理  由
一、本件被告乙○○所犯為死刑、無期徒刑或最輕本刑為3 年以
    上有期徒刑以外之罪，其於準備程序中就被訴事實為有罪之
    陳述，經法官告知簡式審判程序之旨，並聽取公訴人及被告
    之意見後，依刑事訴訟法第273 條之1 第1 項規定，裁定由
    受命法官獨任進行簡式審判程序，合先敘明。
二、上揭事實，已據被告於本院審理中坦承不諱，且其於96年9
    月28日為警所採驗之尿液，經送往正修科技大學超微量研究
    科技中心以GC/MS 方法（氣相層析/ 質譜儀法）檢驗，結果
    均確呈第一級毒品海洛因代謝後嗎啡及第二級毒品安非他命
    之陽性反應，此有該大學96年11月1 日報告編號R00-0000-0
    00號濫用藥物尿液檢驗報告1 紙可稽，足認被告上開自白確
    與事實相符，應堪置信。本件事證明確，被告犯行堪以認定
    。又被告前因94年間因施用毒品案件，經本院以94年度毒聲
    字第1667號裁定送觀察、勒戒，嗣因認有繼續施用傾向，再
    經本院以94年度毒聲字第2154號裁定令入戒治處所施以強制
    戒治，嗣於95年5 月8 日執行完畢釋放，並經臺灣高雄地方
    法院檢察署檢察官以95年度戒毒偵字第230 號為不起訴處分
    確定等情，有臺灣高等法院被告前案紀錄表1 份在卷可稽，
    被告於及強制戒治執行完畢釋放後，5 年內再為本件施用毒
    品犯行，自應依法論罪科刑。
三、按海洛因、安非他命分別係毒品危害防制條例第2 條第2 項
    第1 、2 款所稱之第一、二級毒品，是被告分別施用海洛因
    、安非他命之行為，係犯該條例第10條第1 項之施用第一級
    毒品罪，及同條第2 項之施用第二級毒品罪。被告持有第一
    、二級毒品，嗣進而施用之，持有之低度行為應為施用之高
    度行為所吸收，均不另論罪。被告上開所犯施用第一、二級
    毒品罪，犯意各別，行為互殊，觸犯構成要件不同，應予分
    論併罰。又被告有如前開事實欄所載之犯罪科刑及執行紀錄
    ，此有臺灣高等法院被告前案紀錄表1 份在卷可稽，其前受
    徒刑之執行完畢後，5 年以內故意再犯本件有期徒刑以上之
    罪，為累犯，應依刑法第47條第1 項之規定，加重其刑。爰
    審酌被告前已因施用毒品案件經觀察、勒戒及強制戒治，本
    應徹底戒除毒癮，不料其竟仍繼續施用毒品，已如上述，顯
    見其並無戒除毒害之決心，本不宜寬貸，惟念其犯後坦承犯
    行，施用毒品乃自戕一己之身體健康，並具有病患性人格之
    特質，行為本身對社會所造成之危害並非直接、鉅大等一切
    情狀，分別量處如主文所示之刑，並定其應執行之刑，以資
    懲儆。
據上論斷，應依刑事訴訟法第273 條之1 第1 項、第299 條第1
項前段，毒品危害防制條例第10條第1 項、第2 項，刑法第11條
前段、第47條第1 項、第51條第5 款，判決如主文。
本案經檢察官甲○○到庭執行職務
中    華    民    國    97    年    3     月    31    日
                  刑事第十庭    法  官  顏銀秋
上正本證明與原本無誤。
如不服本判決，應於判決送達後10日內，向本院提出上訴狀。
中    華    民    國    97    年    3     月    31    日
                                書記官  董明惠
附錄本案論罪科刑法條：
毒品危害防制條例第10條
施用第一級毒品者，處6月以上5年以下有期徒刑。
施用第二級毒品者，處3年以下有期徒刑。


司法院資訊處製作；財團法人民間司法改革基金會備份。
